---
output: github_document
---

<!-- README.md is generated from README.Rmd. Please edit that file -->

```{r, include = FALSE}
knitr::opts_chunk$set(
  collapse = TRUE,
  comment = "#>",
  fig.path = "man/figures/README-",
  out.width = "100%"
)
```

# ggtheme.ois

De `{{ggtheme.ois}}` package is bedoeld om makkelijk plots te maken in OIS-huistijl. Het uitgangspunt is om zo snel mogelijk van dataset naar output te komen.

## Installation

De package kan als volgt worden geïnstalleerd van [GitHub](https://github.com/):

```{r eval=FALSE}
# install.packages("devtools")
devtools::install_github("brilstl/ggtheme.ois")
```

## Example

Dit is een voorbeeld van een veel voorkomende plot binnen OIS:

```{r example-likert, fig.height=3, fig.width=5, dpi=300}
library(ggtheme.ois)

likert_plot(.data = mtcars, y_as = gear, fill = carb)

```

Als er meerdere groepen zijn die je onafhankelijk wil presenteren in een plot kan de `facet = ...` functionaliteit worden toegepast. Deze variabelen moet tussen aanhalingstekens worden doorgegeven.

```{r example-likert-facet, fig.height=3, fig.width=5, dpi=300}

likert_plot(.data = mtcars, y_as = gear, fill = carb, facet = 'vs')

```
